【裁判字號】    92,自緝,7
【裁判日期】    920425
【裁判案由】    詐欺
【裁判全文】
臺灣臺南地方法院刑事裁定                    九十二年度自緝字第七號
    自  訴  人  乙○○
    被      告  甲○○
右列被告因詐欺案件，經自訴人提起自訴，本院裁定如左：
    主  文
自訴駁回。
    理  由
一、自訴意旨略稱：緣自訴人係位於台南市○○路「喜臨門ＫＴＶ」之業務副總，民
    國八十七年九月間被告明知其經濟狀況不佳，無力支付消費款，竟意圖不法所有
    ，謊稱其為現任台南市議員林炳利之助理，並要求自訴人任其消費款保證人，蓋
    非如此伊不得簽帳消費，自訴人因認其來消費時，係與乙名為台北瘦哥之男子乘
    黑色賓士轎車，且其又係市議員之助理，故同意擔其消費款之保證人，嗣被告所
    交付用以支付消費款項票號ＡＧ0000000、發票人涂文雄、付款人彰化商
    業銀行、金額十萬三千五百元之支票屆期不獲兌現，自訴人因在支票後背書，乃
    代墊被告之消費款項十萬三千五百元，因認被告涉有詐欺等罪嫌。
二、自訴人認被告涉有詐欺罪嫌，無非以被告謊稱其係市議員林炳利之助理，並要求
    自訴人任其消費款之保證人而在支票後背書，嗣被告所簽發用以支付消費款項之
    支票不付兌現為主要依據。訊據被告堅決否認有上開犯行，辯稱不認識自訴人，
    支票不是拿給他，也未要求自訴人在支票背書，亦未稱其係市議員林炳利助理等
    語。
三、按法院或受命法官於自訴案件第一次審判期日前訊問及調查結果，如認為案件有
    刑事訴訟法第二百五十二條至第二百五十四條之情形者，得以裁定駁回其自訴，
    同法第三百二十六條第三項定有明文。另按刑法第三百三十九條第一項詐欺罪之
    成立，以行為人意圖為自己或第三人不法所有，施用詐術使人將本人或第三人之
    物交付為要件。經查：
(一)、被告並未要求被告在其所簽發之支票後背書，而係自訴人當時任「喜臨門ＫＴＶ
    」之業務副總，被告前往消費時，正值自訴人當班，依公司所採業績之制度，如
    果客人簽帳，即應由自訴人背書負責。而被告並未向自訴人自稱係市議員之助理
    ，自訴人係由「喜臨門ＫＴＶ」之股東處得知等情，業據自訴人於八十八年一月
    十五時檢察官偵查時（自訴人先提起告訴，於偵查終前提起本件自訴）自承在卷
    ，故被告辯稱未要求自訴人在支票背書，亦未稱其係市議員林炳利助理等情，與
    事實相符，應堪採信，足證被告並未施用詐術使自訴人陷於錯誤，自訴人代被告
    支付款項，非係被告施用詐術所致，核與詐欺罪之構成要件有別，自難以該罪相
    繩。本件實屬民事糾葛，應另循民事途徑解決，應認被告罪嫌不足，依照首揭說
    明，本件自訴應予駁回。
據上論斷，應依刑事訴訟法第三百二十六條第三項、第二百五十二條第十款，裁定如
主文。
中     華     民     國      九十二    年      四      月     二十五    日
                                     臺灣臺南地方法院刑事第七庭
                                               法  官  鄧希賢
右正本證明與原本無異
如不服本裁定應於送達後五日內向本院提出抗告狀
                                               書記官  汪維屏
中     華     民     國      九十二     年       四     月    二十五   日


司法院資訊處製作；財團法人民間司法改革基金會備份。
